臺灣新竹地方法院刑事判決　　　　　　　100年度易字第133號
公　訴　人　臺灣新竹地方法院檢察署檢察官
被　　　告　詹仁瓦
上列被告因竊盜案件，經檢察官提起公訴（100年度偵字第3679
號），本院依簡式審判程序判決如下：
    主  文
詹仁瓦犯竊盜罪，累犯，處有期徒刑伍月；又犯毀越安全設備竊
盜罪，累犯，處有期徒刑捌月。應執行有期徒刑拾壹月。
    事  實
一、詹仁瓦前因：強盜、竊盜等案件，經台灣台南地方法院以
    90年度訴字第1518號刑事判決分別判處有期徒刑3年2月、7
    月確定，嗣經台灣高等法院台南分院以91年度上訴字第777
    號刑事判決將強盜罪部分撤銷改判有期徒刑2年8月，竊盜罪
    部分駁回上訴而告確定，上開強盜罪部分，經上訴最高法院
    後，由最高法院以91年度台上字第5543號刑事判決駁回上訴
    確定；竊盜案件，經台灣台南地方法院以91年度營簡字第
    315號刑事簡易判決判處有期徒刑3月確定；前揭部分，
    並經台灣高等法院台南分院以92年度聲字第252號裁定應執
    行有期徒刑3年2月確定；又因竊盜案件，經台灣台南地方
    法院以92年度易字第666號刑事判決判處有期徒刑1年6月確
    定，接續執行至民國95年6月7日縮短刑期假釋出監；復因
    竊盜案件，經臺灣高等法院臺中分院以96年度上易字第212
    號刑事判決分別判處有期徒刑7月、5月，應執行刑有期徒刑
    11月確定，嗣後並經台灣苗栗地方法院以96年度聲減字第41
    2號裁定分別減為有期徒刑3月又15日、2月又15日，應執行
    有期徒刑5月又15日確定，前開假釋並經撤銷接續執行，於
    96年7月16日縮刑期滿執行完畢。
二、詹仁瓦無固定工作，經濟來源不穩定而缺錢花用，竟意圖為
    自己不法之所有，分別為下列竊盜行為：
(一)、100年3月9日上午某時許（起訴書誤載為晚上7時許，此部分
    業據公訴檢察官於本院行準備程序時當庭更正），在台中市
    ○○區○○街73巷8號前，先行徒手搖晃簡睿廷所有、停放
    該處之車牌號碼2V─7673號自小客車車牌2面，嗣該車牌因
    螺絲鬆動，進而旋開螺絲而竊取之，得手後將該2面車牌懸
    掛於其女兒詹淑鈴所有，引擎號碼為VQ00000000號之自小客
    車上使用（詹淑鈴所有該車之原車牌2面號碼為M6─2497號
    ，拆下後暫放置於該車後車廂內），以資逃避警方取締查緝
    。
(二)、同年月14日上午10時許，詹仁瓦駕駛車號M6－2497號自小客
    車（懸掛前揭竊得之2V─7673號車牌2面），行經陳隆枝位
    於新竹縣關西鎮下南片112號之6住處，見該處無人在家，遂
    由該屋後門攀爬至2樓，以隨手拾得已破裂之三角磁磚將該
    屋2樓陽台窗戶等安全設備之玻璃打破後進入屋內（毀損、
    侵入住宅部分未據告訴），徒手竊取新臺幣（下同）3萬元
    、太魯閣紀念金幣1枚、新埔郵局存款簿1本得手，並將上開
    現金花用殆盡，其餘物品則丟棄在不詳地點之水溝內。嗣因
    100年4月6日上午9時20分許，在新竹縣關西鎮上林里坪林36
    號之6，詹仁瓦因涉嫌另案竊盜案件為警逮捕，而循線查獲
    ，始得悉上情。（詹仁瓦100年4月6日所涉之竊盜案件，經
    台灣新竹地方法院檢察署檢察官以100年度偵字第3679號為
    不起訴處分確定）
三、案經新竹縣政府警察局新埔分局報請臺灣新竹地方法院檢察
    署檢察官偵查起訴。
    理  由
甲、程序方面：
一、本件被告詹仁瓦所犯竊盜罪、加重竊盜罪，均非死刑、無期
    徒刑、最輕本刑為三年以上有期徒刑之罪，或非高等法院管
    轄第一審之案件，被告於本院準備程序進行中，就被訴事實
    為有罪之陳述，本院認合於新修正刑事訴訟法第273條之1之
    規定，逕以簡式審判程序行之，合先敘明。
二、證據能力之認定：
(一)、按被告以外之人於審判外之陳述，雖不符刑事訴訟法第159
    條之1至之4之規定，然經當事人於審判程序同意作為證據，
    法院審酌該言詞陳述或書面陳述作成時之情況，認為適當者
    ，亦得為證據。又當事人、代理人或辯護人於法院調查證據
    時，知有第159條第1項不得為證據之情形，而未於言詞辯論
    終結前聲明異議者，視為有前項之同意，同法第159條之5亦
    有明文。
(二)、本案所引用之證據資料（詳後引證據），其中各項言詞或書
    面傳聞證據部分，縱無刑事訴訟法第159條之1至第159條之4
    或其他規定之傳聞證據例外情形，亦業經本院審理時予以提
    示並告以要旨，且各經檢察官及被告表示意見，當事人已知
    上述證據乃屬傳聞證據，復迄至言詞辯論終結前均未對該等
    證據之證據能力聲明異議（見易字第133號卷第73頁至第78
    頁反面），依上開規定，已擬制同意其有證據能力，且本院
    審酌該等傳聞證據作成時之狀況，並無不宜作為證據之情形
    ，均應認於本案有證據能力。
乙、實體方面：
一、認定事實所憑之證據及理由：
    訊據被告詹仁瓦對於上揭事實，於警詢、偵查中及本院訊問
    、行準備程序、簡式審判程序時均坦承不諱（見偵查卷第6
    、7、52頁，聲羈字第91號卷第6頁，易字第133號卷第15頁
    反面、第36頁、第40頁反面、第41頁），核與被害人簡睿廷
    、陳隆枝於警詢中指訴遭竊情節大致相符（見偵查卷第9至1
    2頁），復有新竹縣政府警察局新埔分局100年4月6日扣押筆
    錄、扣押物品目錄表、失車─案件基本資料詳細畫面報表、
    車輛詳細資料報表、新竹縣政府警察局車輛尋獲電腦輸入單
    、贓物認領保管單、現場照片、監視錄影畫面翻拍照片、車
    號查詢汽車車籍等附卷可稽（見偵查卷第35至47、69頁）。
    被告自白應與事實相符，足堪作為對其不利之認定，本件事
    證明確，被告詹仁瓦前揭竊盜、加重竊盜犯行均堪以認定，
    應予依法論科。
二、論罪科刑：
(一)、罪名：
    按刑法第321條第1項第2款規定將「門扇」、「牆垣」、其
    他安全設備」並列，則所謂「門扇」專指門戶而言，應屬狹
    義－指分隔住宅或建築物內外之間之出入口大門而言。而所
    謂「其他安全設備」，指門扇牆垣以外，依通常觀念足認防
    盜之一切設備而言。如電網、門鎖、以及窗戶等是。查被告
    詹仁瓦將被害人陳隆枝住處2樓陽台之窗戶玻璃打破，攀爬
    進入竊取財物一節，除據被告供承甚明，並經被害人陳隆枝
    確認屬實（見偵查卷第12頁）。核其所為，事實欄二、(一)部
    分，係犯刑法第320條第1項之竊盜罪；事實欄二、(二)部分，
    係犯刑法第321條第1項第2款之毀越安全設備竊盜罪。
(二)、數罪併罰：
    被告所犯上開2罪，犯意各別，行為不同，應予分論併罰。
(三)、累犯：
    被告有如事實欄一、所載之刑案執行完畢之紀錄等情，有臺
    灣高等法院被告前案紀錄表及臺灣新竹地方法院檢察署刑案
    資料查註紀錄表各乙份在卷為憑，其受徒刑之執行完畢後，
    5年以內故意再犯本件有期徒刑以上之2罪，均為累犯，應各
    依刑法第47條第1項之規定加重其刑。
(四)、科刑：
    爰審酌被告前已有多次竊盜前科，仍不思以正當途徑獲取財
    物，再次為本件竊盜犯行，足認其法治觀念薄弱，漠視被害
    人財產法益至鉅，實值非難，檢察官並據此具體求處有期徒
    刑6月、8月，定執行刑1年以上，固非無見，惟念及其所竊
    車牌2面（即事實欄二、(一)）所示之財物已為被害人簡睿廷
    領回，為警查獲後自始即坦承犯行、態度尚可，並兼衡其已
    年近6旬，謀生著實不易，學歷為國小畢業，智識程度不高
    ，身體狀況亦不佳，有胃病、肝病等宿疾，目前無業，經濟
    來源端賴女兒給與，經濟狀況普通等犯罪動機、方法、所生
    損害等一切情狀，分別量處如主文所示之刑並定其應執行刑
    。
四、扣案之木板1片，被告否認為其所有，辯稱：該木板係於100
    年4月6日為警查獲時所扣得，本來要用該木板去敲另案曾林
    玉蘭住處之窗戶，還沒有撬開就被發現了，與本案竊盜犯行
    沒有關係等語（見偵查卷第53頁，易字第133號卷第40頁）
    ，復查無其他證據足認扣案之木板1片係被告所有，供本案
    竊盜犯行所用或因竊盜犯行所得之物，爰不予宣告沒收，併
    予說明。
五、起訴書雖提及被告前已多次犯竊盜罪，又再度犯本件竊盜2
    罪，足見被告具有犯罪之習慣，仍不思改過遷善，其品性惡
    劣，僅藉刑之執行實不足以徹底根絕惡性，請依竊盜犯贓物
    犯保安處分條例第3條第1項之規定，併予諭知應於刑之執行
    前令入勞動場所強制工作等語。惟按保安處分係針對受處分
    人將來之危險性所為之處置，以達教化、治療之目的，為刑
    罰之補充制度。我國現行刑法採刑罰與保安處分雙軌制，係
    在維持行為責任之刑罰原則下，為協助行為人再社會化之功
    能，以及改善行為人潛在之危險性格，期能達成根治犯罪原
    因、預防犯罪之特別目的。是保安處分中之強制工作，旨在
    對嚴重職業性犯罪及欠缺正確工作觀念或無正常工作因而習
    慣犯罪者，強制其從事勞動，學習一技之長及正確之謀生觀
    念，使其日後重返社會，能適應社會生活。刑法第90條第1
    項規定：「有犯罪之習慣或以犯罪為常業或因遊蕩或懶惰成
    習而犯罪者，得於刑之執行完畢或赦免後，令入勞動場所，
    強制工作」，即係本於保安處分應受比例原則之規範，使保
    安處分之宣告，與行為人所為行為之嚴重性、行為人所表現
    之危險性及對於行為人未來行為之期待性相當之意旨而制定
    ，而由法院視行為人之危險性格，決定應否令入勞動處所強
    制工作，以達預防之目的。所謂「有犯罪之習慣」係指對於
    犯罪已為日常之惰性行為，乃一種犯罪之習性，至所犯之罪
    名為何，是否同一，則非所問，最高法院94年度台上字第66
    11號著有判決可資參照。查被告雖曾於85年間，因犯竊盜罪
    ，經台灣高等法院台中分院以84年度上訴字第2374號刑事判
    決判處有期徒刑1年，並諭知應於刑之執行前強制工作，期
    間為3年，嗣後並經最高法院以85年度台上字第4843號刑事
    判決駁回上訴確定，嗣於89年6月15日免予繼續執行保安處
    分出監，其後又數次再因犯竊盜罪遭判處有期徒刑確定，此
    有台灣高等法院被告前案紀錄表及台灣新竹地方法院檢察署
    刑案資料查註紀錄表存卷可查，惟觀諸其前科紀錄及本案行
    竊之時間、次數，尚難認定其有犯罪之習慣，或係因遊蕩、
    懶惰成習而犯罪之情事，況被告經查獲後即坦認犯罪，已有
    悔意，本院業將被告之素行、短期內再次犯罪等納入量刑之
    考量，並兼衡其本次竊盜犯行之嚴重性、所得財物之價值、
    所表現之危險性及對其未來之期待性等情以觀，認經主文所
    示有期徒刑之執行後，應足以收遏止並矯治其犯罪行為之效
    果。綜上，公訴人求處併宣告於刑之執行前，令被告入勞動
    場所強制工作乙節，依比例原則，核尚屬無必要，末此敘明
    。
據上論斷，應依刑事訴訟法第273條之1第1項、第299條第1項前
段，刑法第320條第1項、第321條第1項第2款、第47條第1項、第
51條第5款，判決如主文。
本案經檢察官陳建文到庭執行職務。
中    華    民    國   100    年    7     月    15    日
                  刑事第六庭    法  官  蔡欣怡
以上正本證明與原本無異。
如不服本判決應於收受本判決後10日內向本院提出上訴書狀，上
訴書狀應敘述具體理由。上訴書狀未敘述上訴理由者，應於上訴
期間屆滿後20日內補提理由書狀於本院 (均須按他造當事人之人
數附繕本 )「切勿逕送上級法院」。
中    華    民    國   100    年    7     月    15    日
                                書記官  廖宜君
附錄本案論罪科刑法條全文：
刑法第320條第1項
意圖為自己或第三人不法之所有，而竊取他人之動產者，為竊盜
罪，處5年以下有期徒刑、拘役或5百元以下罰金。
刑法第321條第1項第2款
犯竊盜罪而有左列情形之一者，處6月以上、5年以下有期徒刑：
二、毀越門扇、牆垣或其他安全設備而犯之者。